臺灣苗栗地方法院刑事判決
110年度交訴字第51號
公  訴  人  臺灣苗栗地方檢察署檢察官
被      告  邱靖宬


上列被告因過失致死案件，經檢察官提起公訴 （110年度調偵字
第193號），被告於準備程序中就被訴事實為有罪之陳述，經本
院裁定改行簡式審判程序，並判決如下： 
    主  文
甲○○犯過失致人於死罪，處有期徒刑伍月，如易科罰金，以新臺
幣壹仟元折算壹日。緩刑貳年。
    事  實
一、甲○○於民國110年3月19日7時32分許，駕駛車牌號碼000-000
    0號自用小客車，沿苗栗縣苗栗市文發路由北往南直行，行
    經同市文發路與文發路255巷口，本應注意行經無號誌之交
    岔路口，應減速慢行，作隨時停車之準備，行近未劃設行人
    穿越道之交岔路口，遇有行人穿越道路時，無論有無交通指
    揮人員指揮或號誌指示，均應暫停讓行人先行通過，而依當
    時情況，無不能注意之情事，竟疏於注意，適林杏甄徒步自
    文發路255巷由西往東欲穿越文發路，雙方發生碰撞，致林
    杏甄倒地，因頭胸部外傷合併肋骨骨折、左肱骨骨折而創傷
    性休克死亡。經警據報前往處理，甲○○向警方坦承肇事，而
    悉上情。
二、案經林杏甄之子乙○○提出告訴及臺灣苗栗地方檢察署檢察官
    據報相驗後簽分偵查起訴。
    理  由
一、本案被告甲○○所犯係死刑、無期徒刑或最輕本刑為3年以上
    有期徒刑以外之罪，亦非高等法院管轄之第一審案件，其等
    於準備程序進行中，就被訴事實為有罪之陳述，經本院告知
    簡式審判程序之旨，並聽取檢察官、被告之意見後，經合議
    庭裁定由受命法官獨任進行簡式審判程序，是依刑事訴訟法
    第273條之2規定，本案之證據調查，不受同法第159條第1 
    項、第161條之2、第161條之3、第163條之1及第164條至第1
    70條規定之限制，合先敘明。
二、認定犯罪事實所憑之證據及理由：
  ㈠上揭犯罪事實，業據被告甲○○於警詢、偵訊及本院審理中坦
    承不諱（見相字卷第25至30、113至115頁，本院卷第30、36
    、39頁），有證人即告訴人乙○○於警詢及偵訊中、證人傅秋
    蘭於偵訊之證述情節相符（見相字卷第31至33、119頁），
    並有衛生福利部苗栗醫院診斷證明書暨相關急診病歷、消防
    機關救護紀錄表（苗栗縣○○○○○○○道路○○○○○○○○道路○○○○○○○
    ○○○○○○○號查詢汽車駕駛人資料、相驗筆錄、臺灣苗栗地方
    檢察署相驗屍體證明書、檢驗報告書暨相驗照片、苗栗縣警
    察局苗栗分局110年3月23日栗警偵字第1100008652號函暨相
    驗照片各1 份，Google街景照片2張、採證照片14張、行車
    紀錄器擷取照片6張附卷可稽（見相字卷第35至74、79至97
    、111、123至150頁）。故被告甲○○前開自白，核與犯罪事
    實相符，堪予採信。
  ㈡按「行車速度，依速限標誌或標線之規定，無速限標誌或標
    線者，應依下列規定：二、行經設有彎道、坡路、狹路、狹
    橋、隧道、學校、醫院標誌之路段、道路施工路段、泥濘或
    積水道路、無號誌之交岔路口及其他人車擁擠處所，或因雨
    霧致視線不清或道路發生臨時障礙，均應減速慢行，作隨時
    停車之準備。」、「汽車行近未劃設行人穿越道之交岔路口
    ，遇有行人、攜帶白手杖或導盲犬之視覺功能障礙者穿越道
    路時，無論有無交通指揮人員指揮或號誌指示，均應暫停讓
    行人、視覺功能障礙者先行通過。」道路交通安全規則第93
    條第1項第2款、第103條第3項分別定有明文。查被告甲○○領
    有駕照（見相字卷第107頁），自應注意上述道路交通安全
    規則之規定。且本案案發時，天候為陰，日間自然光線，柏
    油道路、路面乾燥、無缺陷、無障礙物，視距良好，並無不
    能注意之情事，被告甲○○駕駛車輛行駛於市區道路，於行經
    無號誌路口時，本應減速慢行做隨時停車之準備，卻未減速
    慢行又未讓行人先行通過，與路口右側停等後起步橫穿文發
    路口之行人林杏甄發生撞擊，被告甲○○顯有過失甚明。是被
    告之過失行為與被害人之死亡結果間，具有相當因果關係。
  ㈢綜上，本案事證明確，被告甲○○犯行堪予認定，應依法論科
    。
三、論罪科刑部分：
  ㈠核被告甲○○所為，係犯刑法第276條之過失致人於死罪，又被
    告甲○○肇事後，於警方到場處理時，在場並當場承認其為肇
    事人，有苗栗縣警察局苗栗分局警備隊道路交通事故肇事人
    自首情形紀錄表在卷可參（見相字卷第75頁），是被告甲○○
    係於有偵查犯罪權限之公務員知悉肇事者係何人前，即坦承
    肇事，並接受裁判，核與自首之規定相符，爰依刑法第62條
    前段規定減輕其刑。
  ㈡爰審酌被告甲○○前無犯罪科刑紀錄，此有臺灣高等法院被告
    前案紀錄表1 份附卷可佐，素行尚可。其因前揭過失行為造
    成被害人林杏甄死亡之結果，此損害無以回復，更對其家屬
    造成無可彌補之創傷，惟慮及被告甲○○犯後坦承犯行，態度
    尚可，暨其於本院審理中自陳從事營造工程工作、月收入尚
    可、穩定、智識程度專科肄業、育有2名未成年子女等一切
    情狀，量處如主文所示之刑，並諭知易科罰金之折算標準。
  ㈢末查，被告前未曾因故意犯罪而受有期徒刑以上刑之宣告，
    此有臺灣高等法院被告前案紀錄表1份在卷可參，其因過失
    行為致罹刑典，且已坦認犯行，並與被害人家屬和解，信經
    此科刑教訓，應能知所警惕而無再犯之虞，本院認其所受宣
    告之刑，以暫不執行為適，爰併諭知緩刑2年，以啟自新。
據上論斷，應依刑事訴訟法第273條之1第1項、第299條第1項前
段，刑法第276條、第62條前段、第41條第1項前段、第74條第1
項第1款，刑法施行法第1條之1第1項，判決如主文。
本案經檢察官呂宜臻提起公訴，檢察官楊岳都到庭執行職務。
中　　華　　民　　國　　110 　年　　10　　月　　21　　日
                  刑事第四庭  法  官  郭世顏
以上正本證明與原本無異。　　　　　　　　　　　　　　　　如不服本判決應於收受判決後20日內向本院提出上訴書狀，並應敘述具體理由。其未敘述上訴理由者，應於上訴期間屆滿後20日內向本院補提理由書(均須按他造當事人之人數附繕本)「切勿逕送上級法院」。告訴人或被害人如對本判決不服者，應具備理由請求檢察官上訴，其上訴期間之計算係以檢察官收受判決正本之日期為準。　　　　　　　　　　　　　　　　　　　　　　　　　　　　　　　　　　　　    書記官  呂  彧　
中　　華　　民　　國　　110 　年　　10　　月　　21　　日

附記論罪之法條全文：
刑法第276條
因過失致人於死者，處 5 年以下有期徒刑、拘役或 50 萬元以
下罰金。